# 购买农产品价格指数保险，如何进行会计处理

提问人：cat200602 时间：2018-04-28 09:49:17
公司与保险公司签订了“育肥猪目标价格保险”合作协议，协议约定在保险期间内（ 1 年），月平均育肥猪出栏价格低于目标价格则触发理赔，理赔金额按月核算。价格依据为物价局网站公布价格。 目前咨询的会计处理方式有两种 一种方式是支付保费时计入“管理费用”，收到保险理赔时计入“营业外收入” 一种方式是把该保险合约视为金融衍生工具，按照衍生工具进行会计处理 请问哪种方式妥当

回答人：chenyiwei
如果当地生猪市场是活跃市场，参与者众多，该公司自身不可能对市场行情产生重大影响，则这类保险带有衍生工具或风险缓释工具的特征，但在实际操作中，由于保险期间的猪价波动可能难以预测，衍生工具的公允价值也就较难估计，可能采用第一种做法较为简便。